【裁判字號】    98,易,3423
【裁判日期】    990112
【裁判案由】    傷害
【裁判全文】
臺灣臺北地方法院刑事判決              98年度易字第3423號
公  訴  人  臺灣臺北地方法院檢察署檢察官
被      告  何昶慶
            甲○○
上列被告等因傷害案件，經檢察官提起公訴（98年度偵字第
26301號），本院判決如下：
    主  文
本件公訴不受理。
    理  由
一、按告訴乃論之罪，告訴人於第一審辯論終結前得撤回其告訴
    ，又告訴經撤回者，法院應諭知不受理之判決，刑事訴訟法
    第238條第1項、第303條第3款定有明文。次按告訴乃論之罪
    於偵查中即已經告訴人撤回其告訴者，檢察官本即應依刑事
    訴訟法第252條第5款規定為不起訴處分，檢察官疏未注意或
    未及注意而仍起訴者，即屬同法第303條第1款「起訴之程序
    違背規定」之情形，縱令於檢察官偵查終結後繫屬於法院前
    ，告訴人始具狀撤回告訴者，由於案件繫屬於法院時已欠缺
    訴追條件，仍屬「起訴之程序違背規定」，以上情形，均應
    諭知不受理之判決，且得不經言詞辯論為之，刑事訴訟法第
    303條第1款、第307條規定、最高法院82年度臺非字第380號
    判決、臺灣高等法院89年庭長法律問題研討會結論意旨可資
    參照。
二、公訴意旨略以：何昶慶與甲○○原為夫妻關係，為家庭暴力
    防治法第3條第1款所列之家庭成員，於民國98年10月24日8
    時40分許，在臺北縣新店市○○路59號前，因接送小孩問題
    而發生爭執，二人竟均基於傷害人身體之犯意，何昶慶以徒
    手拉扯甲○○頭部撞擊硬物，甲○○因此受有頭面部左顳頭
    皮及臉部疼痛腫脹、左上肢壓痛、觸痛之傷害；甲○○則以
    不明利器刺劃何昶慶上肢及胸部，何昶慶因此受有右上臂、
    右前臂、右前胸、雙手多處表淺劃傷之傷害，因認被告等分
    別涉犯刑法第277條第1項之傷害罪嫌等語。
三、本件告訴人何昶慶、甲○○分別告訴被告甲○○、何昶慶涉
    犯傷害案件，起訴書認被告何昶慶、甲○○均係觸犯刑法第
    277條第1項之傷害罪嫌，依同法第287條前段規定，須告訴
    乃論。經查，告訴人甲○○告訴被告何昶慶傷害部分，此部
    分已據告訴人甲○○聲請撤回對被告何昶慶之告訴，此有99
    年1月11日本院審判筆錄及同日刑事撤回告訴狀1份附卷可稽
    ，揆諸前開法條之規定，爰不經言詞辯論，就此部分為不受
    理判決之諭知。另就告訴人何昶慶告訴被告甲○○傷害部分
    ，檢察官係於98年11月23日提起公訴，並於98年12月4日繫
    屬於本院，有本院收文戳在卷可稽，而告訴人何昶慶業於98
    年11月23日具狀向臺灣臺北地方法院檢察署撤回本件對被告
    甲○○之告訴，有答辯狀1份附卷可佐（其內並表達撤回對
    被告甲○○之告訴），依前開說明，此部分起訴之程序顯屬
    違背規定，是本件就此部分，亦不經言詞辯論，逕為諭知公
    訴不受理之判決。
據上論斷，爰依刑事訴訟法第303 條第1 款、第3 款、第307 條
，判決如主文。
中    華    民    國    99    年     1    月    12    日
                        刑事第十五庭  法  官  黃桂興
以上正本證明與原本無異。
如不服本判決應於收受送達後10日內向本院提出上訴書狀，並應
敘述具體理由；其未敘述上訴理由者，應於上訴期間屆滿後20日
內向本院補提理由書（均須按他造當事人之人數附繕）「切勿逕
送上級法院」。
                                      書記官  陳品潔
中    華    民    國    99    年     1    月    12    日

司法院資訊處製作；財團法人民間司法改革基金會備份。
